【裁判字號】    95,台抗,166
【裁判日期】    950322
【裁判案由】    限期起訴
【裁判全文】
最高法院民事裁定              九十五年度台抗字第一六六號
    再 抗告 人  甲○○
                        路11.
                        樓
    訴訟代理人  陳鄭權律師
上列抗告人因與相對人乙○○間限期起訴事件，對於中華民國九
十四年十二月二十八日台灣高等法院裁定（九十四年度抗字第二
四八五號），提起再抗告，本院裁定如下：
    主  文
再抗告駁回。
再抗告訴訟費用由再抗告人負擔。
    理  由
按對於抗告法院所為抗告有無理由之裁定再為抗告，僅得以其適
用法規顯有錯誤為理由，並應經原法院之許可；此項許可，以原
裁定所涉及之法律見解具有原則上之重要性者為限，此觀民事訴
訟法第四百八十六條第四項、第五項之規定自明。本件再抗告人
對於原法院所為抗告無理由之裁定再為抗告，係以：相對人以台
灣桃園地方法院（下稱桃園地院）九十一年度裁全字第八五０三
號准許假扣押裁定，就伊所有坐落桃園縣八德市○○段一三八四
地號土地實施假扣押後（桃園地院九十二年度執全字第四一七號
），迄未提起本案訴訟，爰聲請限期命相對人就其欲保全執行之
請求向管轄法院起訴等語（再抗告人初係就桃園地院九十年度執
全字第九九七號假扣押執行事件而聲請，惟該案之執行名義即桃
園地院九十年度裁全字第一三二二號假扣押裁定，業經桃園地院
撤銷該裁定，相對人另聲請桃園地院九十一年度裁全字第八五０
三號准許假扣押裁定，其執行案件即桃園地院九十二年度執全字
第四一七號則併入桃園地院九十年度執全字第九九七號假扣押執
行事件，再抗告人於原法院乃更正如上）詎原法院竟以相對人業
於九十四年八月向桃園地院提起侵權行為損害賠償之訴，核與其
假扣押聲請狀內所載主張之基本事實相同，二者訴訟標的均為侵
權行為損害賠償請求權，因認其就假扣押所欲保全執行之請求已
起訴，而維持桃園地院所為駁回聲請之裁定，實者相對人起訴之
事實與假扣押之原因事實，根本不同，原裁定不無違背法令云云
，為其論據。惟核其再抗告狀內容僅係就原法院取捨證據、認定
事實之職權行使指摘其不當，就原裁定究適用何項法規顯有錯誤
並未具體表明，遑論並無所涉及之法律見解具有原則上重要性之
情事。依上說明，其再抗告自非合法。
據上論結，本件再抗告為不合法。依民事訴訟法第四百九十五條
之一第二項、第四百八十一條、第四百四十四條第一項、第九十
五條、第七十八條，裁定如主文。
中    華    民    國  九十五  年    三    月  二十二  日
                      最高法院民事第七庭
                          審判長法官  劉  延  村
                                法官  劉  福  來
                                法官  黃  秀  得
                                法官  吳  謀  焰
                                法官  李  寶  堂
      本件正本證明與原本無異
                                      書  記  官
中    華    民    國  九十五  年    四    月    三    日
                                                      Ｊ


司法院資訊處製作；財團法人民間司法改革基金會備份。
